【裁判字號】    94,訴,1318
【裁判日期】    950725
【裁判案由】    殺人未遂等
【裁判全文】
臺灣臺南地方法院刑事判決              94年度訴字第1318號
    公  訴  人  臺灣臺南地方法院檢察署檢察官
    被      告  乙○○
                        樓
    選任辯護人  蔡信泰律師
    被      告  己○○
    選任辯護人  林士龍律師
                彭大勇律師
上列被告因殺人未遂等案件，經檢察官提起公訴（九十四年度偵
字第一○三五四號），本院判決如下：
    主  文
乙○○共同殺人未遂，處有期徒刑柒年，扣案仿ＢＥＲＥＴＴＡ
廠改造槍枝壹枝（槍枝管制編號：0000000000號）沒
收；又共同損壞他人如附表所示之物，足以生損害於他人，處有
期徒刑肆月。應執行有期徒刑柒年貳月，扣案仿ＢＥＲＥＴＴＡ
廠改造槍枝壹枝（槍枝管制編號：0000000000號）沒
收。
己○○未經許可，寄藏可發射子彈具有殺傷力之槍枝，處有期徒
刑壹年陸月，併科罰金新臺幣伍萬元，罰金如易服勞役，以新臺
幣壹仟元折算壹日，緩刑貳年。扣案仿ＢＥＲＥＴＴＡ廠改造槍
枝壹枝（槍枝管制編號：0000000000號）沒收。
    事  實
一、乙○○原受僱於庚○○而為址設臺南市○○區○○路二段七
    七號之三「百老匯電子遊戲場」之店員，因不滿於民國九十
    四年六月十八日遭庚○○解職，竟心生怨懟，於同年六月二
    十日晚間連絡與之互稱姐弟當時為現役軍人之戊○○（另案
    經國防部南部軍事地方法院判決），並於同日晚間十一時至
    翌日凌晨零時許，駕駛其所有車牌號碼三六八三－ＧＨ號自
    用小客車前往戊○○位在臺南市○區○○路二○八巷二二號
    之住處附近搭載戊○○後，即基於毀損之犯意聯絡，由乙○○驅車帶領戊○○前往上開百老匯電子遊戲場附近，向戊○○告知庚○○所使用車號五Ｓ－一二七八號自用小客車停放
    位置後，即由戊○○下車持棍棒等物敲打、破壞庚○○停放
    於路旁之前開車輛，致損壞該車如附表所示部分後隨即離去
    ，足以生損害於庚○○。
二、嗣乙○○仍憤恨難消，因閒聊之際知悉戊○○持有具殺傷力
    且換裝土造金屬槍管之仿ＢＥＲＥＴＴＡ廠八四型半自動玩
    具手槍一枝（槍枝管制編號0000000000號）及彈
    匣一個（戊○○所涉持有槍枝子彈部分另案偵辦中），二人
    竟基於犯意聯絡，明知上開槍枝如裝填適用子彈即可擊發而
    具殺傷力，乙○○竟為持之前往上開電子遊戲場開槍，約於
    翌日凌晨一時以後至三時之間，駕車搭載戊○○返家將上開
    槍枝攜出，而由二人共同未經許可而持有前開槍枝，然因無
    適用子彈，遂再由乙○○駕車搭載戊○○前往臺南市東區某
    處便利商店門口，以每顆新臺幣（下同）五百元之代價，向
    綽號「白仔」之丁○○購買子彈十顆（未經扣案），然因該
    批子彈口徑與上開槍枝不符而無法擊發，二人遂再前往臺南
    縣歸仁鄉某處，尋找姓名年籍均不詳從事販賣、改造槍彈之
    人索得適用之八釐米口徑子彈三顆，而共同未經許可持有上
    開子彈後，乙○○與戊○○即再驅車折回上開「百老匯電子
    遊戲場」附近，先由戊○○於同日凌晨四時十一分許，持乙○○所有門號為0000000000號行動電話撥打「百
    老匯電子遊戲場」之00－0000000號電話，由店內
    職員甲○○接聽後，戊○○即詢問店長（即庚○○）在否，
    經甲○○答稱不在，戊○○掛斷電話後，二人均明知上開電
    子遊戲場尚在營業時間，且至少尚有店內職員在內，而對持
    槍朝該電子遊戲場之玻璃門進行射擊，子彈將可穿透玻璃門
    而擊中店內人員致其死亡有所預見，卻仍基於不違反渠等本
    意之不確定殺人故意，由乙○○將車輛駛至「百老匯電子遊
    戲場」門口煞停，使戊○○得以瞄準，戊○○則打開車輛天
    窗起身持槍朝上開電子遊戲場之玻璃門扣壓槍枝板機一次，
    然因卡彈無法擊發，乙○○即先將車輛駛離，戊○○則隨即
    於同日凌晨四時十三分許，以其所持用（為其母親己○○所
    申辦）門號為0000000000號行動電話撥打上開丁○○所使用之0000000000號行動電話質疑無法擊
    發等語後，由乙○○將車輛再度駛至「百老匯電子遊戲場」
    門口煞停，使戊○○得接續以再度瞄準前揭目標而扣壓板機
    而擊發一發子彈命中上開電子遊戲場玻璃門約人之頭部高度
    位置後，隨即驅車離去。所幸上開電子遊戲場之玻璃門係八
    釐米之強化玻璃，上開擊發之子彈僅導致玻璃破裂而未穿透
    玻璃，在店內之人員即庚○○、甲○○等人亦倖免於難。
三、戊○○於上開槍擊之後，即將槍枝（含彈匣一個）及上開購
    得之子彈十顆均放置於乙○○所駕駛之車內而由乙○○繼續
    持有保管，戊○○則於同日晚間返回部隊收假。嗣乙○○於
    同月下旬某日，因受戊○○之囑託，即將上開槍枝（不含彈
    匣）持往上開戊○○住處內交付予戊○○之母親己○○，而
    己○○明知乙○○所交付之物係可發射子彈而具殺傷力之改
    造手槍，仍基於受其子戊○○寄託而藏放之意思而收受，並
    將之置於住處房間衣櫥內而以牛仔褲包裹藏放；至於乙○○
    所持有之其餘子彈及彈匣則均經乙○○丟棄於不詳處所。
四、嗣因上開槍擊事件發生後，庚○○即於同日上午報警處理，
    警方先調閱上開乙○○之通聯紀錄，並向臺灣臺南地方法院
    檢察署申請通訊監察，再於同年八月二日上午九時許，經同
    檢察署檢察官指揮臺南市警察局第三分局持本院核發之搜索
    票前往上開戊○○住處執行搜索，當場扣得前開手槍一枝，
    乃循線查獲乙○○，因而知悉上情。
五、案經庚○○告訴及臺南市警察局第三分局報請臺灣臺南地方
    法院檢察署檢察官偵查起訴。
    理  由
一、證據能力之說明
  (一)證人即告訴人庚○○、證人甲○○、證人即共同被告己○○
    於偵查中、證人即共犯戊○○於警詢時之陳述：
  1.被告乙○○於本院準備程序時，就上開被告乙○○以外之人
    於警詢及偵查中陳述內容，表示意見略以：己○○、戊○○
    可能串供，把責任推給伊；至於證人庚○○、甲○○之證述
    可能係誣賴云云（本院卷(一)第一三六頁）。而被告乙○○之
    選任辯護人亦於本院準備程序中，就證人己○○及戊○○於
    警詢及偵查中之陳述，表示如被告上開之意見等語（本院卷
    (一)第五十二頁）。
  2.按被告以外之人於偵查中向檢察官所為之陳述，除顯有不可
    信之情況者外，得為證據，刑事訴訟法第一百五十九條之一
    第二項定有明文。考諸上開規定之立法意旨，係因檢察官依
    法有訊問被告、證人及鑑定人之權，證人、鑑定人並須依法
    「具結」，且檢察官向被告以外之人所取得之陳述，原則上
    均能遵守法律規定，不致違法取供，其可信性極高，為兼顧
    理論與實務，因而規定除顯有不可信之情況者外，得為證據
    。至於上開所謂「不可信之情況」，則應由法院審酌被告以
    外之人於陳述時之外在環境及情況而為判斷。經查：證人即
    「百老匯電子遊戲場」負責人庚○○、店員甲○○於九十四
    年十月七日偵查中向檢察官之陳述（偵查卷第六十八頁至第
    七十二頁），檢察官均以證人身分令其具結後陳述，且無證
    據足認其有何顯不可信之情況，依上開規定，證人庚○○、
    甲○○於九十四年十月七日於偵查中向檢察官之證述，均得
    作為證據。
  3.又按被告以外之人於檢察事務官、司法警察官或司法警察調
    查中所為之陳述，與審判中不符時，其先前之陳述具有較可
    信之特別情況，且為證明犯罪事實存否所必要者，得為證據
    。刑事訴訟法第一百五十九條之二定有明文。又該條所謂「
    具有較可信之特別情況」，係指證人於司法警察調查中所為
    之陳述，與審判中不符，而其先前之陳述，從客觀上之環境
    或條件等情況加以觀察，有足以取代審判中交互詰問之可信
    性保證者而言。證人所為之先前陳述，相較於審判中之陳述
    ，是否具有更可信之特別情況，應依其陳述時外部之客觀情
    況判斷；而所謂「特別可信性」，係指陳述是否出於供述者
    之真意、有無違法取供情事之信用性而言，故應就偵查或調
    查筆錄製作之原因、過程及其功能等加以觀察其信用性，據
    以判斷該傳聞證據是否有顯不可信或有特別可信之情況而例
    外具有證據能力。查證人即共犯戊○○於警詢時關於案發當
    日凌晨有毀損告訴人庚○○上開車輛部分之陳述（偵查卷第
    三十二頁），與其於本院審理時為敲打車子當時不在場之證
    述內容不相符合。然查，證人戊○○上開警詢時之陳述，係
    臺南市警察局第三分局警員於九十四年八月九日前往宜蘭縣
    礁溪鄉○○路一七二號之陸軍明德班所製作，證人並未在警
    方控制中。且雖其警詢係在被告乙○○警詢筆錄製作時間（
    九十四年八月二日）之後，然彼此陳述尚有多處細節（諸如
    當時被告乙○○車上是否尚有第三人、究係前往臺南縣關廟
    鄉抑或歸仁鄉索討子彈）不相一致，足見證人戊○○上開警
    詢所述，並無警方誘導等違法取供情事，而係具有任意性之
    供述；且就有關毀損告訴人庚○○之汽車一節，被告乙○○
    自警詢、檢察官偵查中、本院審理程序之言詞供述及歷次所
    呈書狀內容（可參本院卷(一)第二十八頁反面、第一六四頁、
    本院卷(二)第二十六頁反面）均表示證人即共犯戊○○確於上
    開時地拿棍棒砸毀汽車，甚至於偵查中坦認係由伊指認告訴
    人庚○○之車輛由戊○○下去砸等語。是證人戊○○警詢所
    述，與被告乙○○供述內容及其於電話監聽錄音中之陳述內
    容較為相符，應係具有任意性之供述。則其於警詢時之陳述
    ，顯然具有較可信之特別情況；上揭犯行復為證人戊○○與
    被告乙○○所共犯，證人戊○○之供述自為證明犯罪事實存
    否所必要，依上開規定自得採為證據。
  (二)通訊監聽錄音及譯文：
  1.被告乙○○於本院準備程序中辯稱監聽的譯文可能是剪接的
    云云（本院卷(一)第一三五頁至第一四○頁）；被告乙○○之
    選任辯護人亦為被告辯護略稱：被告乙○○否認曾經說過監
    聽錄音那些話，以及聲請勘驗監聽錄音等語（本院卷(一)第五
    六頁）。
  2.經本院依職權向臺南市警察局第三分局調取上開通訊監聽錄
    音原檔光碟函請法務部調查局鑑定，再由本院法警提解被告
    乙○○親往調查局接受錄音憑鑑結果：(1)送鑑錄音帶待鑑疑
    為「乙○○」之女子聲音，經與本局採樣之乙○○聲調，以
    聆聽比對法（Aural）及聲紋圖譜特徵比對法（Visual）比
    對分析結果，確認兩者語音特徵相似率約百分之七十五，研
    判與乙○○本人聲音音質相同。(2)送鑑錄音帶乙捲經檢驗結
    果，共計五通電話，均係經通訊監察光碟節錄而成，每通電
    話對話內容語氣連貫，無剪接之情事。有法務部調查局九十
    五年二月二十四日調科參字第○九五○○○七二九○○號聲
    紋鑑定報告書在卷可參（本院卷(一)第二八○頁至第二八七頁
    ），足見被告乙○○上揭所辯，無足憑採。又被告乙○○亦
    以書狀（本院卷(二)第二五頁至第三○頁）及於審理程序中（
    本院卷(三)第七二頁）以言詞表示警卷及本院卷所附通訊監察
    譯文內容是伊跟朋友開玩笑而誇大不實等語，無異坦認上開
    通訊監察譯文為其與他人之通訊內容，而通訊監察錄音復經
    本院受命法官於準備程序勘驗被告乙○○警詢錄音時，一併
    予以勘驗，認與司法警察所製作之通訊監察譯文大致相符，
    則被告乙○○之選任辯護人上揭所辯，亦非可取。本件通訊
    監聽錄音及譯文自均得為證據。
  (三)被告乙○○分別於警詢及偵查中之供述：
  1.被告乙○○於本院準備程序中以言詞並具狀聲稱：伊於九十
    四年八月二日被抓之前才吃安眠藥及憂鬱症的藥，警詢當時
    真的很想睡，且警方壓迫要求伊承認，警察寫在紙上叫伊跟
    紙上說就放伊回去；而於檢察官偵訊時之供述，當時精神狀
    態不是很好，答非所問，且檢察官第一句話就很兇的問伊，
    「是不是大姐頭」，所以伊就嚇到了不知所措云云。被告乙○○之選任辯護人亦為被告表示意見：稱被告乙○○於警詢
    陳述，因為吃藥且病情發作頭腦昏沉，所以供述與事實有出
    入，且果如被告所言，被告警詢時所為供述，應無證據能力
    ；另於本院由受命法官於準備程序勘驗檢察官偵訊錄音時，
    陳稱被告乙○○偵訊時不應上手銬等語。
  2.按被告之自白，非出於強暴、脅迫、利誘、詐欺、疲勞訊問
    、違法羈押或其他不正之方法，且與事實相符者，得為證據
    。被告陳述其自白係出於不正之方法者，應先於其他事證而
    為調查，刑事訴訟法第一百五十六條第一、三項定有明文。
  3.本院經被告乙○○之選任辯護人聲請，而勘驗被告乙○○之
    所有警詢錄音結果：(1)勘驗警詢錄音時間總計為二時三十七
    分。(2)勘驗結果係連續錄音，換錄音帶之段落，除在第一次
    警詢筆錄第十三頁第一個回答與第一個問題之間，警詢筆錄
    漏未記載，以及警詢筆錄內容有關於指認丁○○之刑事檔案
    照片，係在筆錄製作完畢中斷錄音之後，再提示被告予以辨
    認並有錄音部分外，亦與警詢筆錄所載相符。(3)警詢之問答
    內容，除第二次警詢筆錄第二頁倒數第七行與第六行之「不
    然我不敢將槍枝交給他母親」並未出現在錄音內容以外，其
    餘與被告警詢筆錄大致相符。(4)警員詢問過程中態度溫和，
    並未以任何強暴、脅迫、利誘、詐欺、疲勞訊問、或其他不
    正方法進行詢問。(5)詢問過程警員原則上係採取與被告一問
    一答方式，由詢問人發問，被告回答，詢答過程斷斷續續，
    再由詢問人彙整後，重新詢答；而問答之間尚有電腦鍵盤鍵
    入聲音，顯係一邊繕打製作筆錄，並非事先擬好筆錄內容，
    再由被告乙○○朗讀錄音而成。(6)被告上開警詢過程中，就
    警員詢問之問題，大致上均能針對問題回答，少有答非所問
    情形，足見被告乙○○於警詢當時意識清楚，並無任何意識
    不清之情形。有本院勘驗筆錄及警詢錄音譯文在卷可考（本
    院卷(二)第一五八頁至第一五九頁、第一六七頁至第一六八頁
    、第六十二頁至第一○一頁）。參以被告乙○○於警詢之初
    ，就所涉本案情節全然否認與其有關，及經警員當場播放被
    告乙○○所使用0000000000號行動電話監聽錄音
    予其聽聞辨識後，被告乙○○始坦承於九十四年六月二十一
    日凌晨與另案被告戊○○共同前往臺南市○○區○○路二段
    七七號之三之百老匯電子遊藝場砸車、開槍之情節，並主動
    供述開槍之前先行前往臺南縣關廟鄉向綽號「白仔」之男子
    購買子彈，及由其親手將扣案槍枝交給共同被告己○○，
    且交付時即知悉所交付之物係槍枝等情，然就毀損告訴人庚○○車輛部份則仍辯稱係戊○○所為，而就殺人未遂部分亦
    僅供述駕駛所有車輛搭載戊○○前往購買、索討子彈，繼而
    開車前往「百老匯電子遊戲場」由戊○○開槍等情，並未承
    認有殺人之故意（包括認知、意欲或預見）及犯意聯絡，亦
    有被告警詢筆錄（警卷第十頁至第二十頁）及上開警詢錄音
    譯文可考；再者，被告乙○○係九十四年八月二日製作警詢
    筆錄，斯時證人即槍擊行為之共犯戊○○尚未到案（證人戊○○之警詢筆錄係臺南市警察局第三分局警員，於同年八月
    九日，前往宜蘭縣礁溪鄉○○路一七二號之陸軍明德班所製
    作），則製作被告乙○○警詢筆錄之警員自無從先行擬撰筆
    錄令被告乙○○朗讀作假；足見被告乙○○於警詢供述之際
    ，係本於自由意識，並無如其與選任辯護人所辯，有因服用
    藥物、精神不佳、警察逼迫、警察寫在紙上令其朗讀而為供
    述等情事。
  4.本院再經蒞庭檢察官聲請，勘驗被告乙○○之檢察官偵訊錄
    音結果：(1)檢察官偵訊時間約為二十八分，勘驗時間為約三
    十分鐘。(2)偵訊過程係連續錄音錄影（偵訊時間到十五分五
    十六秒時光碟卡住，無法繼續播放，然經重新快轉播放結果
    ，可從第十五分五十七秒繼續播放。）(3)偵訊之問答內容與
    筆錄記載內容，就有關槍砲彈藥部分之供述、與另案被告戊○○一同前往百老匯遊藝場砸車、開槍，以及上開槍枝事後
    即放置在被告乙○○車上，約一星期後，再由被告乙○○將
    之交給被告己○○之陳述，大致相符。(4)檢察官偵訊過程中
    ，並未以任何強暴、脅迫、利誘、詐欺、疲勞訊問、違法羈
    押或其他不正方法進行偵訊。檢察官固然於錄影時間第四分
    二十三秒至四分三十秒之間，有問道：「你人不像在不舒服
    啦，都站很久的，你不是在當大姐頭？你不要來這裡就裝的
    自己很那個啦，你不是很威風嗎？」等語，然此段問話，並
    未有何被告所述恐嚇及脅迫之情節；而被告乙○○且立即回
    答「哪有！」，亦未見有何恐懼之神情。(5)被告乙○○於接
    受偵訊過程中，對問題回答，偶有連續陳述，並無答非所問
    情形；又其神情並無任何變化，亦未見有任何精神不濟的情
    況，有本院勘驗筆錄及偵訊錄音譯文在卷可據（本院卷(二)第
    一六八頁至第一六九頁、第一○二頁至第一○七頁）。足認
    被告乙○○於偵訊中之供述係基於自由意識而為，自具有證
    據能力。
二、實體部分
  (一)被告己○○部分：
    訊據被告己○○迭於警詢、檢察官偵查中及本院準備程序、
    審理程序中自白不諱，且就其寄藏改造槍枝部分，核與證人
    即同案被告戊○○於警詢時所述、證人即共同被告乙○○於
    警詢及偵查中所述相吻合；而本件扣案槍枝一枝（槍枝管制
    編號：0000000000號）經內政部警政署刑事警察
    局鑑定結果，認係仿ＢＥＲＥＴＴＡ廠八四型半自動手槍製
    造之玩具手槍換裝土造金屬槍管而成之改造手槍，機械性能
    良好，可擊發適用子彈，認具殺傷力，亦有內政部警政署刑
    事警察局九十四年九月二十三日刑鑑字第○九四○一二六一
    五四號槍彈鑑定書（偵查卷第六一頁至第六三頁）在卷可憑
    ，被告己○○上開自白核與事實相符，自屬可採。
  (二)被告乙○○部分：
  1.訊據被告乙○○固不否認於九十四年六月二十一日凌晨零時
    許有搭載同案被告戊○○前往上開百老匯電子遊戲場附近，
    且戊○○確有砸壞汽車等情，惟矢口否認有何毀損、殺人未
    遂及未經許可持有可發射子彈具有殺傷力之改造手槍及子彈
    等犯行。被告乙○○迭於準備程序以言詞及具狀辯稱略以：
  (1)槍案當晚係戊○○拿著棍棒下車砸壞路旁汽車，後來戊○○
    又說要介紹他的朋友叫做「白仔」，又叫伊載他們去關廟，
    後來「白仔」又拜託伊載他家的一位女生回家，當時約凌晨
    一點多，後來伊就載那位女生回家之後，伊也就回家，槍案
    當時被告並未在場（本院卷(一)第二八頁至第二九頁、第一一
    四頁、第一三五頁、第一六四頁）。
  (2)六月二十二日（應係九十四年六月二十一日之誤載）下午戊○○打電話叫伊送他回部隊，伊到戊○○家後，他提了袋子
    和鞋子叫伊開後車箱讓他放上車後，他說晚一點他約他一位
    乾哥紀永芳在夏林路海產店，因時間未到所以叫伊開車到處
    逛，在車上他跟我說他凌晨有去之前伊上班的那家店開槍（
    本院卷(一)第二七頁）；嗣又改謂：隔天下午（應指九十四年
    六月二十一日）戊○○叫伊載他回部隊，後來他約紀永芳及
    謝龍玄一起在夏林路海產店喝酒聊天，戊○○才說出他已經
    幫伊出氣，伊當時以為他說砸毀汽車之事，後來他說跟伊借
    的五千元拿去買子彈，並且借了槍前往發洩，謝龍玄就說是
    他開車去仁和路載戊○○去的（本院卷(二)第二七頁）。
  (3)戊○○跟伊說他有袋子放在伊後車箱，叫伊拿到他家給他母
    親，伊是八月二日被抓去做筆錄才知道袋子裡有放槍枝的（
    本院卷(一)第三○頁、第三一頁、第七九頁、第一一四頁、第
    一六五頁）。
  2.被告乙○○之選任辯護人亦為被告乙○○辯護略稱：
  (1)毀損部分：當天天色昏暗被告乙○○不知道戊○○毀損的是
    何人的車子，被告乙○○也沒有唆使戊○○去敲打路邊車子
    ，係戊○○自己去砸車（本院卷(一)第五六頁）。
  (2)殺人未遂部分：戊○○的證詞是要把責任推給被告（本院卷
    (一)第五六頁）。刑事警察局之槍枝鑑定報告並不能證明本案
    槍擊現場之子彈是哪一支槍所擊發的（本院卷(一)第五七頁）
    。其次，被告乙○○並無唆使戊○○向百老匯電子遊戲場大
    門開槍，被告乙○○當時係在家中睡覺（本院卷(一)第五六頁
    ）。公訴人認定被告乙○○有殺人未遂之不確定故意係屬臆
    測，縱認被告乙○○確有搭載戊○○前往百老匯電子遊戲場
    開槍，然被告乙○○與戊○○亦無犯意聯絡；而且，用鋼珠
    射擊強化玻璃，不可能會傷及他人（本院卷(三)第七五頁）。
  (3)違反槍砲彈藥刀械管制條例部分：被告乙○○將戊○○寄放
    之紙袋交予被告己○○時，並不知道其中有改造手槍（本院
    卷(一)第五六頁）。
  3.經查：
  (1)本件被告乙○○於上開時地駕車搭載證人即共犯戊○○前往
    毀損告訴人庚○○所有之自用小客車、返回戊○○住處取出
    槍枝、前往臺南市東區及臺南縣等地購買、索討子彈，再折
    返上開百老匯電子遊戲場開槍，以及其後將槍枝交予被告己○○等事實，業據被告乙○○於警詢及偵查中供述綦詳（詳
    見本院卷(二)第六二頁至第一○一頁之被告乙○○警詢錄音譯
    文），核與證人戊○○於警詢及本院審理時、證人即共同被
    告己○○、證人即告訴人庚○○及證人甲○○分別於警詢、
    偵查中及本院審理時證述內容大致相符，且有卷附告訴人車
    輛遭毀損及玻璃門彈孔痕跡照片、合億汽車保養廠維修計費
    單、被告乙○○所使用門號為0000000000號、證
    人戊○○所使用0000000000號通聯紀錄、基地臺
    位置資料、被告乙○○所有車輛照片、通訊監察譯文、內政
    部警政署刑事警察局九十四年九月二十三日刑鑑字第○九四
    ○一二六一五四號槍彈鑑定書（警卷第五二頁至第五五頁、
    第六五頁至第八六頁、偵查卷第三一頁至第三五頁、第六一
    頁至第六三頁、第七三頁、本院卷(二)第五三頁至第六一頁、
    第一二六頁）為憑，及被告乙○○與證人戊○○共同持往上
    開百老匯電子遊戲場射擊之仿ＢＥＲＥＴＴＡ廠改造手槍（
    槍枝管制編號：0000000000號）扣案可資佐證，
    且本件上開犯行並未造成任何人員傷亡，堪認被告乙○○所
    述上開時間及搭載戊○○之經過係屬實情無誤。
  (2)被告乙○○與證人戊○○有毀損犯行之主觀犯意聯絡：
    證人戊○○於警詢時已然就案發當晚被告乙○○先於電話中
    向其訴說在百老匯電子遊戲場遭誣賴等語，嗣被告乙○○即
    駕車搭載其前往上開電子遊戲場砸毀停放在該遊戲場對面的
    一部黑色小客車後即行離去等情供認不諱（偵查卷第三二頁
    ）。本院衡之證人戊○○與上揭電子遊戲場及店內人員並無
    任何關係，自無從知悉該電子遊戲場及證人庚○○所有車輛
    停放之位置，而被告乙○○迭於所呈書狀表示當時戊○○吵
    著要伊指出係那一家店等語，且於偵查中供陳由伊開車載戊○○到店長（即告訴人庚○○）停車地點指認店長的車由戊○○下去砸等語（偵查卷第十六頁）；參諸二人所使用上開
    電話之通聯紀錄之時間及基地臺位置：被告乙○○所使用之
    行動電話0000000000門號於九十四年六月二十日
    晚間八時十三分許起至八時五十三分止，密集而連續撥打四
    次證人戊○○所使用之行動電話0000000000門號
    ，已見被告乙○○確有要事相尋戊○○；嗣於當日晚間十一
    時三十三分許至約十一時四十分許，被告乙○○上開行動電
    話位置出現在臺南市○區○○路八三五巷二號之基地臺範圍
    ，與證人戊○○住處（臺南市○區○○路二○八巷二二號）
    相近，顯示當時係前往搭載戊○○；嗣二人所使用行動電話
    於翌日凌晨零時十餘分許，出現臺南市安南區上開電子遊戲
    場附近，就上開被告乙○○與證人戊○○之活動路徑及時間
    密接以觀，二人並非無所是事到處閒逛而臨時起意犯案，而
    係一開始即有前往上開電子遊戲場砸車之犯意聯絡。證人戊○○於本院審理時證述案發當晚並未前往砸毀車輛一節有所
    不實，不足採信。
  (3)被告乙○○與證人戊○○有共同持有具殺傷力之改造手槍前
    往上開電子遊戲場開槍之犯意聯絡：
    證人戊○○於警詢時證述：是乙○○叫伊去開槍，砸車後就
    坐被告乙○○的車子四處閒逛，並在車上告訴她伊有一把手
    槍，於是被告乙○○就叫伊回去把槍拿出來並說要回該電子
    遊戲場開槍示威，即載伊回家取出手槍後前往該店開槍（偵
    查卷第三二頁至第三三頁）等語，足見被告乙○○已有持槍
    向上開電子遊戲場射擊之意欲；而證人戊○○取出改造手槍
    後，復因無適用子彈，二人即連絡綽號「白仔」之丁○○，
    約在臺南市東區某便利商店門口，由被告乙○○出資五千元
    供證人戊○○向丁○○購買子彈十顆，嗣因該批子彈仍無法
    適用，遂再驅車前往臺南縣歸仁鄉某處向姓名年籍均不詳之
    從事改造、販賣槍彈之人索討子彈三顆等情，除前往臺南縣
    歸仁鄉一節有所誤差外，亦據被告乙○○於警詢中供述甚詳
    ，核與證人戊○○於警詢時之證述（偵查卷第三四頁至第三
    五頁）大致相符；再者，渠等於案發當日凌晨之活動路徑：
    凌晨約一時許至三時之間，在臺南市東區附近，嗣於凌晨三
    時以後，二人位置即出現在臺南縣歸仁鄉直至三時四十九分
    許，復於四時十一分及十三分許，二人之行動電話位置又在
    臺南市○○區○○路及同安路，而與上開電子遊戲場相近，
    有渠等上開通聯紀錄可資稽考，可見二人急欲於當日凌晨取
    得適用子彈，復於取得適用子彈後，隨即折返上開電子遊戲
    場，益證二人亟欲於當日凌晨前往上開電子遊戲場開槍射擊
    一事有明確之犯意聯絡。證人戊○○就二人終於取得適用子
    彈而折返上開電子遊戲場開槍之情形，於本院審理時證述：
    伊等在那邊繞了好幾圈，後來繞到店門口的車道才開槍，而
    乙○○是停車讓伊從天窗開槍等語（本院卷(三)第六五頁、第
    六八頁），被告乙○○亦於警詢及偵查中供稱總共開了一槍
    有響，有二槍打不出去（警卷第十九頁、偵查卷第十六頁）
    ，以及頭一槍戊○○說塞住了，然後戊○○打電話給「白仔
    」，「白仔」說怎麼可能發不出去，戊○○叫伊回頭就開窗
    ，伊就聽到一聲很像鞭炮聲等語（本院卷(二)第九六頁），而
    證人戊○○上開行動電話通聯紀錄中，確有於案發當日凌晨
    四時十三分許，撥打行動電話門號0000000000號
    ，此門號租用人，嗣經警監聽被告乙○○通訊內容發現即係
    綽號「白仔」之丁○○，亦據被告乙○○於警詢時指認無訛
    （警卷第十四頁），則被告乙○○就證人戊○○開槍射擊之
    所有經過及細節，自始至終均與證人戊○○有犯意聯絡，及
    行為分擔甚明。
  (4)被告乙○○與證人戊○○共同持槍射擊有不確定殺人故意：
    證人即上開百老匯電子遊戲場之店長庚○○於本院審理時證
    述：伊店裡是二十四小時三班制，店裡不可能完全都沒人，
    至少還有一個小姐，本件槍擊當時伊在百老匯電子遊戲場樓
    上，店裡面還有店員等語（本院卷(三)第五六頁），而證人即
    當時百老匯電子遊戲場之店員甲○○亦於本院審理時證述：
    案發當天有接到男生打來找店長的電話，伊跟對方講說店長
    不在，對方就掛掉了，之後伊就聽到碰的一聲，伊當時在店
    裡面跟店長的女朋友說話等語（本院卷(三)第五九頁），足認
    上開電子遊戲場確係二十四小時營業，且當時至少證人庚○○及甲○○均在其內。而證人庚○○又證述被告乙○○曾在
    上開電子遊戲場上班，被告乙○○對此亦供認屬實，則其對
    該電子遊戲場之營業時間及店內可能尚有店員、顧客之情況
    應知之甚詳。更何況，證人甲○○證述案發當天有以店內0
    0－0000000號電話接到男生打來找店長的電話一節
    ，已據證人戊○○證述係伊拿被告乙○○之電話所撥打無誤
    ，被告乙○○自已確知尚有人員在內。又該電子遊戲場既尚
    在營業時間，當隨時可能有顧客等人員進出。而一般人均可
    認識朝尚在營業之電子遊戲場玻璃門開槍，將可能擊中出入
    之顧客，亦有可能穿透玻璃而擊中店內人員，更可能因此致
    人於死，被告乙○○對此亦當有認識，其既明知上情，仍與
    共犯戊○○基於犯意聯絡，由戊○○朝尚有人在內之電子遊
    戲場開槍，且彈著點之位置，據證人庚○○證述係在其頭部
    高度之位置，顯然縱使開槍擊發致人於死，亦未違背其本意
    ，足證被告乙○○對開槍擊中他人致死，有未必故意甚明。
  (5)證人庚○○固亦於本院審理時證稱：彈頭是在門外撿到的，
    伊的玻璃是八釐米強化玻璃，所以子彈沒有打穿玻璃（本院
    卷(三)第五五頁至第五八頁）等語。然本件扣案槍枝具有殺傷
    力，已如前述，而就結果以觀，證人戊○○於上開時地射擊
    之子彈尚且造成八釐米強化玻璃明顯彈著痕跡，有該玻璃門
    之照片可參（警卷第五二頁）；再就行為當時而論，所擊發
    之子彈是否可以射穿該玻璃門，客觀上顯無從知悉，則縱因
    該電子遊戲場之強化玻璃門使被告乙○○與證人戊○○上開
    槍擊行為未造成任何人員損傷，亦僅係障礙未遂問題，絕非
    在被告乙○○預料之中，尚不能以之為被告乙○○關於殺人
    之不確定故意部分有利之認定。
  (6)被告乙○○固尚辯稱槍擊當時伊不在現場，伊所使用之行動
    電話有借給戊○○云云。惟姑無論證人戊○○、庚○○等於
    本院審理時，已然就上開毀損汽車及槍擊行為之事實證述明
    確，而與被告乙○○於警詢及偵查中之供述大致相符；被告
    乙○○所使用行動電話0000000000之門號，及至
    警方於九十四年七月四日監聽之際，尚為其自己使用，有上
    開通訊監察譯文及聲紋鑑定報告書可參；而於前揭槍擊行為
    之前，即九十四年六月二十日晚間八時十三分許至八時五十
    三分許止，其上開門號之行動電話亦與證人戊○○持用之行
    動電話0000000000號門號有密集而連續之四次通
    訊，亦如前述；復參上開行動電話通聯紀錄，可知於案發當
    日凌晨及至上午，二持用人之位置幾為一致，彼此間除前述
    通聯外，尚於當日凌晨二時四分、三時三十分、中午十二時
    五十五分、晚間八時二十九分有數次通話及簡訊傳遞，足見
    於上開時間絕非同一人持用上開二支行動電話；又被告乙○○於本院審理時亦供承伊係０９１５的行動電話借給證人戊○○，則上開門號0000000000之行動電話係被告
    乙○○自上開槍擊行為之前即持續使用至為通訊監察時無疑
    ，被告嗣於本院辯稱槍擊當時係在家中睡覺云云，顯係臨訟
    飾卸之詞，無足憑採。
  (7)被告乙○○雖又辯稱將槍枝交給被告己○○之時，不知其中
    有槍枝云云。然被告乙○○前於警詢及偵查中已然就戊○○
    開槍後，槍枝及購得之十顆子彈即一直放在伊車上，嗣因伊
    前往部隊探視戊○○時，戊○○交代伊將槍枝交給他母親即
    被告己○○等情供述甚詳，核與證人即被告己○○、證人戊○○分別於警詢、偵查中及於本院審理時證述相符，堪認屬
    實。被告乙○○固一再辯稱係被告己○○要求伊扛下此案云
    云，然被告己○○就其涉案部分自始至終均自白承認，而無
    所隱匿，可參其歷次供述筆錄即明；而證人戊○○亦於警詢
    及本院審理之際，就於上揭時地開槍射擊行為均供認不諱，
    則被告己○○顯無任何動機要求被告乙○○「扛下」此案，
    被告乙○○此部分之辯詞，顯屬無稽。況被告乙○○先於九
    十四年十一月二日書狀辯稱：戊○○跟伊說他有袋子和一雙
    鞋子放在伊車後車箱，叫伊拿到他家給他母親，伊是八月二
    日被第三分局抓去做筆錄才知道袋子裡有放槍枝的云云（本
    院卷(一)第三十頁）；復於本院審理時聲稱把槍枝交給被告己○○時係用報紙包著（本院卷(三)第七三頁）云云，供述反覆
    ，亦難遽信。
  (8)又被告乙○○之選任辯護人以被告乙○○罹患精神官能憂鬱
    症多年，質疑被告乙○○是否因其精神疾病而為本案犯行，
    並提出診斷證明書影本二紙為據。經本院函調被告乙○○自
    稱就醫之財團法人奇美醫院及行政院衛生署臺南醫院之病歷
    資料，併將被告乙○○送請行政院衛生署嘉南療養院鑑定其
    於本件犯罪行為時之精神狀況，認「吳員（即被告）意識清
    楚，無腦傷、不可逆之精神疾病史，無確切精神症狀干擾之
    證據或精神病史，其目前的智能介於中下水準（不能排除有
    作假或掩飾之可能）；雖其過去曾有物質（搖頭丸）濫用之
    紀錄，而平日有因情緒困擾而求助精神科接受藥物治療之狀
    況，惟經澄清後，可排除在犯行當時，其有因服用藥物（興
    奮劑、安眠藥或酒精等）或受精神症狀而影響認知能力和意
    識之可能。因此，臨床精神檢查判斷吳員對外界事務之知覺
    理會、判斷力及行為控制能力並未全然喪失或較普通人平均
    程度顯然減退，即未達精神耗弱或心神喪失之程度。」等情
    ，有該院九十五年三月十五日嘉南般字第○九五○○○一二
    二七號函附之司法精神鑑定報告書一份在卷可參（本院卷(二)
    第十五頁至二○頁）。本院參之被告乙○○亦一再強調自己
    是被誤以為精神病患（參本院卷(二)第二十九頁），及對於犯
    罪情節供述反覆，閃爍其詞等情，認上開精神鑑定報告之意
    見應屬可採，被告乙○○於案發當時並未達到精神耗弱之狀
    態，自無適用刑法第十九條第二項予以減輕其刑之餘地。
  4.綜上，本件事證已明，被告二人之犯行均堪認定。至被告乙○○聲請傳喚證人即伊之父母親、王奕權證明案發當時伊在
    家中睡覺，聲請傳訊丁○○之女性友人證明當時載他回家之
    後伊即返家；聲請傳訊紀永芳證明渠二人均係當天下午，晚
    上才聽戊○○講說去開槍云云，與上開證據所示客觀情狀不
    符，亦與其於警詢及偵查中之供述相悖；至被告乙○○尚聲
    請傳喚臺南市警察局第五分局警員陳俊吉，證明伊於九十四
    年六月底時有去報案，聲請傳喚綽號「宏仔」及潘文祥，證
    明伊車天窗自九十四年端午節時即壞掉云云，則與本案待證
    事實顯無重要關係；及聲請對其施以測謊云云，本院認上開
    事證已臻明確，無再傳訊上開證人及對其施以測謊之必要；
    又被告乙○○之選任辯護人聲請勘驗通訊監聽錄音部分，業
    經本院依職權將該錄音原檔送請法務部調查局比對聲紋，且
    該通訊監聽錄音內容亦經本院勘驗被告乙○○警詢錄音時一
    併予以勘驗，從而被告乙○○之選任辯護人係對同一證據再
    聲請調查而無必要，均併予敘明。
三、論罪科刑：
    本件扣案槍枝經鑑定結果係具殺傷力之改造槍枝，屬槍砲彈
    藥刀械管制條例第八條所定之其他可發射金屬或子彈具有殺
    傷力之各式槍砲者，非經主管機關許可均不得持有、寄藏。
    且按未經許可，無故持有槍、彈罪，其持有之繼續，為行為
    之繼續，至持有行為終了時，均論為一罪，不得割裂（最高
    法院九十年度台上字第三二七○號裁判要旨參照）。故：
  (一)被告己○○部分
    核被告己○○所為，係犯槍砲彈藥刀械管制條例第八條第四
    項之未經許可，寄藏可發射子彈具有殺傷力之改造槍枝罪。
    又寄藏與持有，均係將物置於自己實力支配之下，僅寄藏必
    先有他人之持有行為，而後始為之受寄代藏而已，故寄藏之
    受寄人委託代為保管，其保管之本身，亦屬持有，不過此之
    持有係受寄之當然結果。被告己○○因被告乙○○交付上開
    槍枝而保管寄藏之，僅係受寄代藏該槍枝，非為自己持有，
    自應論以寄藏罪，不另論持有罪。
  (二)被告乙○○部分
  1.按刑法第三百五十四條毀損罪中所規定之毀棄係指毀滅拋棄
    而消滅物之全部效用或價值之行為，損壞係指改變物質之形
    體而減損物之一部效用或價值之行為，致令不堪用係指未變
    更物之形體，而消滅或減損物之全部或一部之效用或價值之
    行為。被告乙○○與證人戊○○共同將告訴人庚○○所有自
    用小客車之如附表所示之等物擊壞，使告訴人遭受損害。是
    核被告乙○○事實欄一部分之所為，係犯刑法第三百五十四
    條之毀損罪。另事實欄二部分之所為，則係犯刑法第二百七
    十一條第二項、第一項之殺人未遂罪、槍砲彈藥刀械管制條
    例第八條第四項之未經許可持有可發射子彈具有殺傷力之槍
    枝罪，至其與證人戊○○共同持有可擊發並毀損百老匯電子
    遊戲場玻璃門之子彈，則亦犯同條例第十二條第四項之未經
    許可持有子彈罪。
  2.按行為後法律有變更者，適用行為時之法律。但行為後之法
    律有利於行為人者，適用最有利於行為人之法律，九十四年
    二月二日公布、自九十五年七月一日施行之刑法第二條第一
    項定有明文，上開規定係規範行為後法律變更所生新舊法律
    比較適用之準據法，於新法施行後，應逕適用新法第二條第
    一項之規定，為「從舊從輕」之比較（最高法院九十五年第
    八次刑事庭會議決議一之(一)）；又同法第十一條之規定亦於
    同次修正為「本法總則於其他法律有刑罰或保安處分之規定
    者，亦適用之。但其他法律有特別規定者，不在此限。」其
    性質上屬於「過橋條款」，而為法律適用之準據，且無關乎
    犯罪行為可罰性要件之變更，自應逕用裁判時有效之上開現
    行條文，核先敘明。
  3.上開被告乙○○所犯刑法第三百五十四條毀損罪之罰金刑之
    貨幣單位及提高、折算部分，於被告乙○○上開行為後，因
    刑法施行法增訂第一條之一於九十五年七月一日公布施行；
    該條規定：「（第一項）中華民國九十四年一月七日刑法修
    正施行後，刑法分則編所定罰金之貨幣單位為新臺幣。（第
    二項）九十四年一月七日刑法修正時，刑法分則編未修正之
    條文定有罰金者，自九十四年一月七日刑法修正施行後，就
    其所定數額提高為三十倍。但七十二年六月二十六日至九十
    四年一月七日新增或修正之條文，就其所定數額提高為三倍
    。」其立法理由，係因應上開刑法增修條文自九十五年七月
    一日施行後，刑法第三十三條第五款規定，罰金貨幣單位已
    改為新臺幣，是以同法各罪所定罰金貨幣單位，自應配合上
    開規定修正；且因不再適用「現行法規所定貨幣單位折算新
    臺幣條例」，為使罰金數額趨於一致，避免衍生新舊法比較
    適用問題，以緩和實務適用法律之衝擊，於不變動罰金數額
    之前提下，而為制定。換言之，刑法施行法第一條之一，係
    為取代刑法修正前適用罰金罰鍰提高標準條例第一條及現行
    法規所定貨幣單位折算新臺幣條例第二條之規定。是本件上
    開被告所犯各該刑法規定之罰金刑度，無庸引據刑法第二條
    第一項為新舊法比較，應逕援引上開刑法施行法第一條之一
    之規定以為貨幣單位及提高標準之依據。
  4.另被告乙○○、己○○為本件犯行後，刑法部分條文業經修
    正公布施行（公布及施行日期同於上開刑法第二條），而本
    案適用法律部分，尚牽涉第三十三條關於罰金之最低度、第
    二十八條關於共同正犯之定義、第五十五條關於牽連犯及想
    像競合犯存廢修正、第二十五條第二項關於普通未遂犯之處
    罰、第五十七條關於科刑應審酌事項、第五十九條酌減審認
    標準、第四十二條第三項關於易服勞役折算標準、第五十一
    條第五款關於宣告多數有期徒刑時定應執行刑之限制、第七
    十四條關於緩刑之規定。惟按上揭刑法修正條文，除比較修
    正前後有關罰金易服勞役之規定，則顯以修正施行後之刑法
    第四十二條第三項之規定有利於被告，自應依修正施行後刑
    法第二條第一項後段，適用修正施行後刑法第四十二條第三
    項之規定，定易服勞役之折算標準外，其餘施行後之刑法第
    二十五條（及第二十六條）有關普通未遂犯之規定，僅係單
    純文字修正，而未涉罪刑之實質內容變更；修正施行後之同
    法第五十五條關於想像競合犯之規定，雖增訂但書有關科刑
    範圍之限制，然此僅係法理之明文化，適用上與修正前並無
    差異，而同條刪除牽連犯即犯一罪而其方法或結果之行為犯
    他罪名部分後，即應按數罪併罰之原則論處；又修正施行後
    之同法第五十七條及第五十九條之規定，係法院就刑之裁量
    及酌減審認標準見解之明文化；同法修正後第二十八條之規
    定，依其修正理由所謂：將「實施」修改為「實行」，並無
    礙於現行實務處罰「共謀共同正犯」之立場；再者，修正施
    行後之同法第三十三條第五款將法定罰金刑度提高至新臺幣
    一千元以上，適用上顯非較修正前同條款之規定（同時適用
    罰金罰鍰提高標準條例第一條及現行法規所定貨幣單位折算
    新臺幣條例第二條之結果）有利於被告；再者，修正施行後
    之同法第五十一條第五款將宣告多數有期徒刑而合併定其刑
    期提高為不得逾三十年；而緩刑係於科刑裁判時同時宣告，
    本件被告己○○上揭犯行，無論依修正前後之規定均得宣告
    緩刑，然依修正施行後之刑法第七十四條，所宣告之緩刑尚
    得附條件；上開修正施行後之刑法各該規定，於本件適用上
    ，均非有利於被告乙○○或己○○，自應依修正施行後刑法
    第二條第一項前段規定，適用修正前相關之刑法規定。從而
    ：
  (1)被告乙○○與證人戊○○就上開毀損罪、殺人未遂罪、未經
    許可持有可發射子彈具有殺傷力之槍枝及子彈罪間，有犯意
    聯絡及行為分擔，應均論以共同正犯。
  (2)被告乙○○以一持有行為同時持有上開可發射子彈具有殺傷
    力之槍枝一支及具有殺傷力之子彈一顆，觸犯構成要件相異
    之罪名，為想像競合犯，應依修正前刑法第五十五條之規定
    ，從一較重之槍砲彈藥刀械管制條例第八條第四項之未經許
    可持有可發射子彈具有殺傷力之槍枝罪處斷。
  (3)被告乙○○所犯持有可發射子彈具有殺傷力之槍枝罪與殺人
    未遂罪間，有方法與結果之牽連關係，為牽連犯，應依修正
    前刑法第五十五條之規定，從一重之殺人未遂罪處斷。
  (4)被告乙○○所犯毀損罪與殺人未遂罪間，犯意個別，行為互
    殊，應分論併罰，公訴意旨認此部分有方法、結果之牽連關
    係，尚有誤會。
  (5)被告乙○○與證人戊○○共同持槍朝向有人在內之電子遊戲
    場之玻璃門射擊，已著手實施殺人行為，尚未生死亡結果，
    為未遂犯，應依修正前刑法第二十六條前段之規定，減輕其
    刑。
  (三)被告己○○未經許可寄藏可發射子彈具有殺傷力之改造槍枝
    ，所犯為法定本刑三年以上十年以下有期徒刑，併科新臺幣
    七百萬元以下罰金之重罪，然其寄藏前開改造槍枝係因其子
    即同案被告戊○○委託被告乙○○交付寄藏，且目的係為避
    免同案被告戊○○持槍犯案，又經戊○○告知如丟棄將需賠
    償他人等情，業經被告己○○陳述甚詳（見本院卷(三)第四五
    頁），足見被告己○○寄藏上開改造槍枝，既出於避免戊○○犯罪之善意，而寄藏該槍枝之心態亦戒慎恐懼，左右為難
    ；再被告己○○係憑恃販賣水果營生之中年婦女，偶因維護
    其子，致犯此重罪，尚非不可教化，是以本件犯罪之具體情
    狀及行為背景觀之，確屬情輕法重，客觀上足以引起社會一
    般人之同情而堪可憫恕，縱宣告法定最低度之刑猶嫌過重，
    自應依修正前刑法第五十九條之規定，酌予減輕其刑。審酌
    被告己○○未曾有任何刑案前科紀錄，有臺灣高等法院被告
    前案紀錄表附卷可參，素行尚佳，且雖未經許可寄藏可發射
    子彈具殺傷力之改造槍枝，然犯罪之動機、目的係為避免其
    子戊○○逞兇鬥狠而持以犯罪，且其寄藏之改造槍枝僅只一
    枝，數量非多，復未查獲彈匣及適用子彈，犯罪情節及社會
    危險性顯非重大，暨被告迭於警詢、偵查中及於本院均坦認
    其犯行，態度良好等一切情狀，從輕量處如主文所示之刑，
    並就併科罰金之部分諭知易服勞役之折算標準。又被告己○○寄藏本件改造槍枝，並無供自己或他人犯罪之意圖，其性
    格尚非不可教化，且其犯後坦認犯行，態度尚佳，足見其深
    切悔意，經此次教訓，當能知所警惕，而無再犯之虞，本院
    因認上開對被告己○○所宣告之刑，應以暫不執行為適當，
    爰併予宣告緩刑二年，以勵自新。
  (四)又審酌被告乙○○於本件犯行之前，固未曾受有期徒刑以上
    刑之宣告，有上開被告前案紀錄表可參，然被告乙○○本件
    犯案動機，係因遭上開電子遊戲場解僱，即心生不滿，而邀
    約共犯戊○○前往毀損告訴人庚○○之車輛，嗣再共同前往
    上開電子遊戲場開槍射擊，毫無法治觀念，罔顧他人性命，
    嚴重危害社會治安，且觀其與同案被告戊○○之間，被告乙○○顯係基於支配地位而為本件犯行，惡性非輕，而犯後矢
    口否認犯行，供詞反覆，與客觀證據相去甚遠，態度惡劣，
    足見毫無悔意等一切情狀，量處如主文所之刑示懲。至公訴
    人雖具體求刑有期徒刑十五年，然本院審酌上情，認應科以
    如主文所示之刑為適當，併予敘明。
  (五)扣案之改造槍枝經內政部警政署刑事警察局鑑定結果，認係
    機械性能良好，可擊發適用子彈，而具殺傷力之改造槍枝，
    為違禁物，應依刑法第三十八條第一項第一款規定，不問屬
    於被告所有與否，均予宣告沒收。至被告乙○○於警詢及偵
    查中固曾供述尚與證人戊○○共同向綽號「白仔」之丁○○
    購買十顆子彈，而證人戊○○亦於本院審理時證述確有其事
    ，然該批子彈未據扣案，且依被告乙○○及證人戊○○之供
    述，該批子彈未經使用而已丟棄，並無證據顯示該批子彈具
    殺傷力；又被告乙○○與證人戊○○尚共同前往臺南縣歸仁
    鄉向年籍姓名不詳販賣槍彈之人索討子彈三顆，其中一顆業
    已在上開案發現場擊發，而無殺傷力，至其餘二顆未據扣案
    ，且下落不明，被告乙○○於警詢及偵查中亦供稱當時有二
    顆無法擊發，從而亦未能證明該二顆子彈具有殺傷力。亦即
    ，本件涉案之子彈已非屬或未能證明係槍砲彈藥刀械管制條
    例規範之違禁物，爰不併予宣告沒收，附此敘明。
據上論斷，應依刑事訴訟法第二百九十九條第一項前段，槍砲彈
藥刀械管制條例第八條第四項、第十二條第四項，修正施行後刑
法第十一條前段、第二條第一項、刑法第二百七十一條第二項、
第一項、第三百五十四條、修正施行前刑法第二十六條前段、第
五十五條、第五十九條、第五十一條第五款、修正施行後刑法第
四十二條第三項、修正施行前刑法第三十八條第一項第一款，刑
法施行法第一條之一第一項前段、第二項，判決如主文。
本案經檢察官丙○○到庭執行職務。
中    華    民    國    95    年    7     月    25    日
                刑事第二庭  審判長法  官  鄭文祺
                                  法  官  林中如
                                  法  官  陳賢德
以上正本證明與原本無異。
如不服本判決，應於收受送達後10日內向本院提出上訴書狀（應
附繕本）。
                                  書記官  王志銘
中    華    民    國    95    年    7    月    31    日
附錄論罪科刑法條
槍砲彈藥刀械管制條例第八條第四項
未經許可，持有、寄藏或意圖販賣而陳列第一項所列槍枝者，處
三年以上十年以下有期徒刑，併科新臺幣七百萬元以下罰金。
槍砲彈藥刀械管制條例第十二條第四項
未經許可，持有、寄藏或意圖販賣而陳列子彈者，處五年以下有
期徒刑，併科新臺幣三百萬元以下罰金。
刑法第二百七十一條
殺人者，處死刑、無期徒刑或十年以上有期徒刑。
前項之未遂犯罰之。
預備犯第一項之罪者，處二年以下有期徒刑。
刑法第三百五十四條
毀棄、損壞前二條以外之他人之物或致令不堪用，足以生損害於
公眾或他人者，處二年以下有期徒刑、拘役或五百元以下罰金。
附表
一、後擋風玻璃（數量一）。
二、天蓬飾條（數量一）。
三、玻璃紙。
四、後葉子板。
五、左前、後車門。


司法院資訊處製作；財團法人民間司法改革基金會備份。
